臺灣高雄地方法院刑事判決　　　　　　　　　　　　九十三年度易字第一三四七號
　　公　訴　人　臺灣高雄地方法院檢察署檢察官
　　被　　　告　甲○○
　　右　一　人　柳聰賢律師
　　選任辯護人
　　被　　　告　乙○○
　　　　　　　　丙○○
右列被告等因賭博案件，經檢察官提起公訴（九十二年度偵字第二五八六七號），本
院判決如左：
    主  文
甲○○共同以賭博為常業，處有期徒刑伍月，如易科罰金，以佰元折算壹日。扣案
如附表所示之電動賭博機具伍拾貳台（含ＩＣ板伍拾貳片）、積分卡壹佰壹拾貳張、
賭資新台幣壹萬捌仟陸佰元，均沒收。
乙○○共同以賭博為常業，處有期徒刑月，如易科罰金，以佰元折算壹日。扣案
如附表所示之電動賭博機具伍拾貳台（含ＩＣ板伍拾貳片）、積分卡壹佰壹拾貳張、
賭資新台幣壹萬捌仟陸佰元，均沒收。
丙○○在公眾得出入之場所賭博財物，處罰金壹仟元，如易服勞役，以佰元折算壹
日。扣案如附表所示之電動賭博機具伍拾貳台（含ＩＣ板伍拾貳片）、賭資新台幣壹
萬捌仟陸佰元，均沒收。
    事  實
一、甲○○基於常業賭博之犯意，自民國八十六年一月三十一日起，在高雄市三民區
    ○○○路二一七號「金勝利育樂廣場」之公眾得出入場所內，擺設如附表所示賭
    博性之電子遊戲機具共五十二台（含ＩＣ板五十二片），並自九十二年七、八月
    間某日起以每月新台幣二萬八千元之薪資僱用具有常業賭博之犯意聯絡之乙○○
    為店員，負責在店內擔任開分、洗分及兌換現金之工作，以此與不特定之賭客對
    賭財物，其賭法為，由賭客以一比一方式兌換卡片點數，再以卡片插入機台開分
    後，與機台對賭，如押注中獎則依所押注分數可得不等倍數之分數，並得以向乙○○兌換同額現金，未押中則所押分數由點數卡內消失，原換購點數之賭資則歸
    甲○○所有，以此方式與不特定人賭博財物。嗣於九十二年十二月二十四日十一
    時四十五分許，適有丙○○在該店賭博財物後持積分卡向乙○○兌換現金時，為
    警當場查獲，並扣得上開電動賭博機具五十二台（含ＩＣ板五十二片）、積分卡
    一百一十二張、現金一萬八千六百元。
二、案經高雄市政府警察局三民第二分局移送台灣高雄地方法院檢察署檢察官偵查起
    訴。
    理  由
一、上開犯罪事實業據被告甲○○、乙○○、丙○○於本院審理中坦承不諱，核與證
    人李居勳於警訊及偵查中所證述之內容相符，復有如附表所示之電動賭博機具五
    十二台（含ＩＣ板五十二片）、積分卡一百一十二張、現金一萬八千六百元扣案
    可憑，罪證明確，被告三人犯行堪以認定。
二、按刑法第二百六十七條所謂以賭博為常業，係指以賭博營生者而言（司法院院解
    字第三九六二號解釋意旨參照），又刑法上所謂常業犯，指反覆以同種類行為為
    目的之社會活動之職業性犯罪而言，至於犯罪所得之多寡，是否恃此犯罪為唯一
    之謀生職業，則非所問，縱令兼有其他職業，仍無礙於該常業犯罪之成立（最高
    法院八十五年度台上字第五一○號判例參照）。本件被告乙○○受僱於被告甲○○共同擺設電子遊戲機充作電動賭博機具，而共同與不特定之顧客睹博財物，所
    擺設之電動賭博機具計有五十二台之多，顯係經常反覆與人賭博，從中獲取贏利
    ，並以賭博贏利供應生活之資，核其情節及經營規模，既有反覆上開行為，而以
    此所得供生活所須之主觀意思，復有客觀之事實表現，則其二人均已該當常業賭
    博罪之構成要件無誤。核被告甲○○、乙○○二人所為，均係犯刑法第二百六十
    七條之常業賭博罪，被告丙○○所為，係犯同法第二百六十六條第一項前段之普
    通賭博罪。被告甲○○、乙○○二人間就上開常業賭博之犯行，有犯意聯絡及行
    為分擔，均應論以共同正犯。審酌被告甲○○、乙○○以上開電子遊戲機充作為
    電動賭博機具，而與不特定之賭客賭博財物為常業，被告丙○○在公眾得出入之
    場所賭博財物，均敗壞社會善良風氣，且被告甲○○經營上開電動玩具店之期間
    甚長，又被告乙○○僅係受僱用工作謀生惡性較輕，及被告等人之智識程度與所
    生之危害，其等犯後於審理中均坦承犯行且表悔悟之意，犯罪後態度尚稱良好等
    一切情狀，分別量處如主文所示之刑，並分別諭知易科罰金及易服勞役之折算標
    準。扣案如附表所示之電動賭博機具五十二台（含ＩＣ板五十二片）、現金一萬
  八千六百元係供賭客當場賭博之器具及在賭檯或兌換籌碼處之財物，均依刑法第
    二百六十六條第二項規定，併予宣告沒收，積分卡一百十二張為被告甲○○所有
    ，且係供犯罪所用之物，爰依刑法第三十八條第一項第二款之規定沒收之。另扣
    案之霹靂袋一只非違禁物，且無法證明與本件犯罪有關，爰不予宣告沒收。
三、又本件被告所犯係死刑、無期徒刑、最輕本刑為三年以上有期徒刑以外之罪，其
    於準備程序中就被訴事實為有罪之陳述，經法官告知簡式審判程序之旨，並聽取
    公訴人、被告之意見後，本院認為適宜由受命法官獨任進行簡式審判程序，附予
    敘明。
據上論斷，應依刑事訴訟法第二百七十三條之一第一項、第二百九十九條第一項前段
，刑法第二十八條、第二百六十六條、第二百六十七條、第四十一條第一項前段、第
四十二條第二項、第三十八條第一項第二款，罰金罰鍰提高標準條例第一條前段、第
二條，判決如主文。
中      華      民      國      九十三      年    十一    月    十七    日
                                  臺灣高雄地方法院刑事第六庭
                                      法  官     林俊寬
右正本證明與原本無異。
如不服本判決，應於判決送達後十日內，向本院提出上訴狀。
                                      書記官     蔡淑貞
中      華      民      國      九十三      年    十一    月    十七    日
附表：
一  金明星              十台
二  ＬＣ八八水果台      十六台
三  滿貫大亨            六台
四  皇冠迷十三          四台
五  鑽石超級列車        二台
六  七ＰＫ              六台
七  大傑克              三台
八  霹靂楚漢            二台
九  新象王              一台
十  福爾摩莎            二台
